【裁判字號】    89,易,3354
【裁判日期】    890831
【裁判案由】    傷害
【裁判全文】
臺灣高雄地方法院刑事判決                        八十九年度易字第三三五四號
    公  訴  人  臺灣高雄地方法院檢察署檢察官
    被      告  乙○○
右列被告因傷害案件，經檢察官提起公訴（八十九年度偵字第九一八九號），本院判
決如左︰
    主  文
乙○○傷害人之身體，處拘役伍拾玖日，如易科罰金，以參佰元折算壹日。
    事  實
一、乙○○於民國八十八年十二月十五日下午七時五分許，駕駛小貨車行經高雄市○
    ○區○○街一五一巷二十八號前時，竟無故看在路旁行走之甲○○不順眼，即追
    至同路十六號前停車後，基於傷害之犯意，以手毆打甲○○之耳光一下並踹甲○
    ○之臀部二下，致使甲○○被踢後往前撞上屋門而受有右鼠蹊部挫瘀傷之傷害。
二、案經甲○○訴由高雄市政府警察局三民第二分局移送台灣高雄地方法院檢察署檢
    察官偵查起訴。
    理  由
一、訊據被告乙○○矢口否認犯行，辯稱：只有打告訴人甲○○一耳光，但未踢告訴
    人臀部使其受傷；係因告訴人與另一人共騎機車撞到其所駕駛之自小貨車後照鏡
    未停車處理，始追上告訴人後打一耳光云云。經查：被告係無故在上址打告訴人
    一耳光並踹臀部二下，致使告訴人被踢後往前撞上屋門而受傷等情，業據告訴人
    指述在卷，並有高雄市立民生醫院之驗傷診斷證明書在卷可佐，經核告訴人指述
    係遭被告踹臀部二下而往前撞上屋門而受傷之情節，與其提出之驗傷診斷書記載
    之傷勢相符合，其指述，應足採信；再佐以被告自承確有於氣憤中打告訴人甲○
    ○一耳光之行為，則其於氣憤中復有順勢踢告訴人臀部之行為，尚符常情。至被
    告辯稱係因告訴人與另一人共騎機車撞到其所駕駛之自小貨車後照鏡未停車處理
    ，始追上告訴人後打一耳光等情，因被告並未提出任何證據以佐其說，自難採信
    ，且即使此等情節屬實，亦只為其犯罪之動機而與是否成立犯罪無關，其所辯顯
    係卸責之詞，不足採信，被告犯行，事證明確，足以認定。
二、核被告所為，係犯刑法第二百七十七條第一項之傷害罪。茲審酌被告犯後猶否認
    犯行，態度不佳，無故即毆打告訴人，前無犯罪前科，素行尚佳，及告訴人所受
    之傷勢尚輕等一切情狀，爰量處如主文所示之刑，並諭知如易科罰金之折算標準
    。
據上論斷，應依刑事訴訟法第二百九十九條第一項前段，刑法第二百七十七條第一項
、第四十一條，罰金罰鍰提高標準條例第一條前段、第二條，判決如主文。
中      華      民      國    八十九    年      八      月    三十一    日
                                      臺灣高雄地方法院刑事第一庭
                                          法  官  郭文通
右判決正本證明與原本無異。
對於本判決如有不服應於收受送達後十日內向本院提出上訴書狀上訴於台灣高等法
院高雄分院並按他造當事人之人數附具繕本。
                                          書記官  黃國忠
中      華      民      國    八十九    年      八      月    三十一    日
附錄本判決論罪之法條：
刑法第二百七十七條第一項
傷害人之身體或健康者，處三年以下有期徒刑、拘役或一千元以下罰金。


司法院資訊處製作；財團法人民間司法改革基金會備份。
